【裁判字號】    88,易,3427
【裁判日期】    890328
【裁判案由】    竊盜
【裁判全文】
臺灣臺北地方法院刑事判決                        八十八年度易字第三四二七號
    公  訴  人  臺灣臺北地方法院檢察署檢察官
    被      告  乙○○
右列被告因竊盜案件，經檢察官提起公訴（八十八年度偵字第二四九六三號），本院
判決如左：
    主  文
乙○○竊盜，處拘役貳拾日。緩刑參年。
    事  實
一、乙○○曾於民國八十二年間因違反麻醉藥品管理條例案件，經本院判處有期徒刑
    五月確定，於八十二年十二月二十七日執行完畢（此部分不成立累犯）。仍不知
    悔改，復意圖為自己不法之所有，於八十八年十月四日下午四時，在台北市○○
    路○段六八六號前，趁甲○○在公司內不注意之際，徒手竊取甲○○所飼養之小
    狗一隻（價值約新台幣一萬元）得手。嗣於同年十一月十一日下午二時二十分許
    在台北市○○路○段六三０號前為警查獲，並起出上開失竊之小狗。
二、案經台北市政府警察局松山分局報請台灣台北地方法院檢察署檢察官偵查起訴。
    理  由
一、訊據被告乙○○矢口否認有何竊盜犯行，辯稱：其以為該小狗沒有人養，才用外
    套把狗抱回家云云。經查：被告於警訊中業已坦白承認因看小狗可愛才竊取該小
    狗等語（見偵查卷第四頁反面），嗣於檢察官偵查中及本院審理時雖否認犯罪，
    然證人甲○○證稱：該小狗被竊時，曾有人目擊並告訴他，有個男子在逗狗玩，
    並趁無人注意時用外套將小狗放進懷內，且怕被人看見的樣子等語（見偵查卷第
    六頁反面）。核與被告自承當時係用外套將小狗抱走之情相符，又被告雖辯稱以
    為該小狗無人飼養才抱回家云云，惟該小狗為貴賓狗與瑪爾濟斯狗之混合種等情
    ，業據證人甲○○證述在卷，並有該小狗照片附卷可稽，與一般所見流浪狗之品
    種迥不相同，而被告於檢察官偵查時亦陳稱：該小狗之毛色很乾淨等語（見偵查
    卷第十七頁反面），則該小狗既非一般常見之土狗，且毛色乾淨整齊，被告應不
    至於有所誤認，是被告上開抗辯，尚無可採，此外復有贓物認領保管收據在卷足
    資佐證。是本件事證已臻明確，被告犯行洵堪認定，應依法論科。
二、核被告所為，係犯刑法第三百二十條第一項之竊盜罪。爰審酌被告犯罪之動機、
    目的、手段、品行、生活狀況、犯罪所生之損害尚非巨大及犯罪後之態度等一切
    情狀，量處如主文所示之刑，以資懲儆。至公訴意旨雖請求量處被告有期徒刑三
    月，然本院審酌上開事由，認應量處被告如主文所示之刑為適宜，併此敘明。末
    查被告前雖受有期徒刑以上刑之宣告，然執行完畢後五年以內未曾受有期徒刑以
    上刑之宣告，有台灣高等法院檢察署刑案紀錄簡覆表及本院被告全國前案紀錄表
    附卷可徵，經此教訓，應知所警惕，而無再犯之虞，本院認本件拘役之宣告，以
    暫不執行為適當，爰併宣告緩刑三年，用勵自新。
據上論斷，應依刑事訴訟法第二百九十九條第一項前段，刑法第三百二十條第一項、
第七十四條第二款，罰金罰鍰提高標準條例第一條前段，判決如主文。
本案經檢察官劉承武到庭執行職務。
中      華      民      國      八十九      年     三     月    廿八    日
                      臺灣臺北地方法院刑事第五庭
                                        法    官  陳  容  正
右正本證明與原本無異。
如不服本判決，應於判決送達後十日內，向本院提出上訴狀。
                                        書 記 官  林  妙  穗
中      華      民      國      八十九      年     四     月     五     日
附錄本案論罪科所依據之法條全文：
刑法第三百二十條第一項
意圖為自己或第三人不法之所有，而竊取他人之動產者，為竊盜罪，處五年以下有期
徒刑、拘役或五百元以下罰金。


司法院資訊處製作；財團法人民間司法改革基金會備份。
